【裁判字號】    90,沙交簡上,114
【裁判日期】    900827
【裁判案由】    公共危險
【裁判全文】
臺灣臺中地方法院刑事判決                      九十年度沙交簡上字第一一四號
    上  訴  人
    即  被  告  甲○○
右上訴人因公共危險案件，不服本院沙鹿簡易庭九十年度沙交簡字第九五號中華民國
九十年三月十九日第一審簡易判決（聲請案號：臺灣臺中地方法院檢察署九十年度偵
字第四二九二號），提起上訴，本院管轄之第二審合議庭判決如左：
    主  文
上訴駁回。
    事  實
一、甲○○曾於民國（下同）八十九年間因公共危險案件經台灣彰化地方法院判決有
    期徒刑二月確定，甫於八十九年十月十三日執行完畢。詎渠仍不知悔改，復於九
    十年二月二十五日下午十三時至十四時許，在台北縣石碇鄉服用酒類，已不能安
    全駕駛車輛，竟於稍事休息後，仍駕駛車號ＮＴ─四一九三號自小客貨車，沿國
    道一號公路由北往南方向行駛。致於同日下午十七時三十分許，在國道一號公路
    南向一六一公里后里收費站附近，追撞同向在前由乙○○所駕駛之ＥＭ─五九三
    一號自小客車，再推撞同向在前由丙○○所駕駛之２Ｇ─三七一三號自小客貨車
    。經警於同日下午十八時十三分許，測得其飲酒後吐氣所含酒精成份達每公升一
    ．五五毫克。
二、案經內政部警政署國道公路警察局第三警察隊報請臺灣臺中地方法院檢察署檢察
    官偵查後聲請以簡易判決處刑。
    理  由
一、本件上訴人即被告（以下簡稱被告）甲○○經本院合法傳喚，無正當之理由不到
    庭，然被告於警訊及偵查中，對其於前開時、地飲酒及發生事故之事實坦承不諱
    。雖被告具狀辯稱他並非酒後不能安全駕駛車輛云云。惟查：被告所駕駛之前開
    自小客貨車於前開時地追撞被害人乙○○所駕駛之ＥＭ─五九三一號自小客車，
    再推撞同向在前由丙○○所駕駛之２Ｇ─三七一三號自小客貨車等情，業據被害
    人乙○○、丙○○供明在卷，並有道路交通事故調查報告表一紙及卷附照片六幀
    可稽。足見被告確有不能安全駕駛車輛之事實。再依卷附酒精測試表所示，被告
    經警於同日下午十八時十三分許，測得其飲酒後吐氣所含酒精成份高達每公升一
    ．五五毫克，顯見被告已達深醉程度。參以被告於警訊時已無法在兩個同心圓間
    之０、五公分環狀帶內畫兩個圓，有卷附汽車駕駛人酒後生理協調平衝檢測紀錄
    可稽，益徵被告顯有酒後不能安全駕駛車輛之情形。從而，被告前開所辯，顯不
    足採。本件事証明確，被告犯行，堪予認定。
二、核被告所為，係犯刑法第一百八十五條之三之罪。被告曾於八十九年間因公共危
    險案件經台灣彰化地方法院判決有期徒刑二月確定，甫於八十九年十月十三日執
    行完畢，有台灣台中地方法院檢察署刑案資料查註紀錄表及台灣高等法院被告全
    國前案紀錄表各一紙在卷可按，其於五年內再犯本件有期徒刑以上之罪，為累犯
    ，應依刑法第四十七條規定，加重其刑。原審依上開法條，判處被告有期徒刑四
    月，並諭知如易科罰金，以銀元三百元折算一日。經核其認事用法均無違誤，量
    刑亦屬妥適。被告上訴指稱他並非酒後不能安全駕駛車輛，顯不足採。另被告雖
    指稱原量刑過重，惟被告曾於八十九年間亦因酒後不能安全駕駛車輛而駕駛觸犯
    公共危險罪經台灣彰化地方法院判決有期徒刑二月確定，甫於八十九年十月十三
    日執行完畢即再犯本案，且其飲酒後吐氣所含酒精成份已逾規定數倍，復駕駛車
    輛行駛高速公路，稍一不慎即釀巨禍。原審判處被告有期徒刑四月，量刑並未過
    重。本件被告上訴並無理由，應予駁回。
三、本件被告經本院合法傳喚，無正當之理由不到庭，爰不待其陳述逕行判決。
四、據上論斷，應依刑事訴訟法第四百五十五條之一第三項、第三百六十八條、第三
    百七十一條，判決如主文。
本案經檢察官楊文廣到庭執行職務。
中      華      民      國    九十      年      八      月    二十七    日
                              臺灣臺中地方法院刑事第一庭
                                審判長法  官  林清鈞
                                      法  官  鍾啟煒
                                      法  官  鄭文祺
右正本證明與原本無異。
不得上訴。
                                      書記官
中    華    民    國      九十      年       八      月     二十七    日
論罪法條
所犯法條：刑法第一百八十五條之三
服用毒品、麻醉藥品、酒類或其他相類之物，不能安全駕駛動力交通工具而駕駛者，
處一年以下有期徒刑、拘役或三萬元以下罰金。


司法院資訊處製作；財團法人民間司法改革基金會備份。
